臺灣臺中地方法院刑事判決　　　　　　　　　　　　九十一年度易字第二七○八號
　　公　訴　人　臺灣臺中地方法院檢察署檢察官
　　被　　　告　乙○○
右列被告因竊盜案件，經檢察官提起公訴（九十一年度偵字第一九三二三號），本院
判決如左：
    主  文
乙○○連續攜帶兇器竊盜，處有期徒刑捌月，緩刑參年。扣案之鑰匙貳支，均沒收。
    事  實
一、乙○○因缺乏交通工具代步，竟基於意圖為自己不法所有之概括犯意，而為下列
    行為：（一）先於民國九十一年二月六日中午十二時許，在臺中市○○里○○街
    內，以其所有自備鑰匙一支（其上印有ＳＮＬＩＨ字樣）竊取丁○○所有停放在
    該處之車牌號碼ＪＰＷ─九八一號重機車一部，得手後留供自己代步之用。（二
    ）復於同年二月六日中午十二時後某時許在中興大學附近，攜帶足以傷害人之生
    命、身體、安全並可作為兇器使用非屬其所有之扳手一支（長約十五公分，金屬
    材質），竊取戊○○○所有懸掛於機車上之車牌號碼ＩＤＵ─三八五號車牌一面
    ，再將車牌號碼ＪＰＷ─九八一號車牌拆卸而棄置，改懸掛車牌號碼ＩＤＵ─三
    八五號車牌於車牌號碼ＪＰＷ─九八一號車身上而使用之。（三）再於同年四月
    十五日二十一時許，在臺中市○○路前，以其所有自備鑰匙一支（其上印有ＳＡ
    ＮＫＵＡＮＧ字樣），竊取周玉華所有停放在該處之車牌號碼ＮＩＨ─七二三號
    重機車一部，得手亦留供自己代步之用。（四）又於九十一年四月十五日二十一
    時後某時在臺中市○○路中興大學附近，攜帶足以傷害人之生命、身體、安全並
    可作為兇器使用非屬其所有之上揭扳手一支，竊取游興益所有懸掛於機車上之車
    牌號碼ＧＲＯ─四三二號車牌一面，再將車牌號碼ＮＩＨ─七二三號車牌拆卸而
    棄置，改懸掛車牌號碼ＧＲＯ─四三二號車牌於車牌號碼ＮＩＨ─七二三號車身
    上而使用之。嗣於同年九月三十日上午九時二十分，乙○○騎乘前揭懸掛車牌號
    碼ＧＲＯ─四三二號車牌之重機車行經臺中市○區○○路與太原路口時，為警查
    獲，並扣得其所有供行竊用之鑰匙二支，始獲悉上情。
二、案經國道公路警察局第七警察隊報請臺灣臺中地方法院檢察署檢察官偵查起訴。
    理  由
一、右揭犯罪事實業據被告乙○○於警、偵訊中及本院審理時坦承不諱，核與被害人
    丁○○、戊○○○於警訊中及周玉華之子甲○○、游興益之孫丙○○於警訊中及
    本院調查時到庭指述之情節相符，並有鑰匙二支扣案可資佐證及照片一幀、車輛
    竊盜與車牌失竊資料個別查詢報表三紙、車籍作業系統查詢認可資料四紙、贓物
    認領保管單四紙附卷可稽，足見被告之自白與事實相符，堪信為真實；又被告所
    持以行竊之扳手一支，屬金屬材質（長約十五公分），質地堅硬，持以抵拒，當
    對第三人之之生命身體產生危害，而具有危險性，自屬兇器無誤；從而本件事證
    明確，被告犯行堪以認定。
二、核被告乙○○犯罪事實（一）、（三）所為，係犯刑法第三百二十條第一項之普
    通竊盜罪；犯罪事實（二）、（四）所為，係犯刑法第三百二十一條第一項第三
    款之攜帶兇器竊盜罪。按連續犯須基於概括犯意，連續數行為而犯同一罪名，所
    謂同一罪名，指構成犯罪相同之罪名而言，而刑法第三百二十一條第一項各款之
    加重竊盜罪，係屬刑法第三百二十條第一項普通竊盜罪之加重條件，二罪之罪質
    相同，自得成立連續犯。（司法院大法官會議釋字第一五二號解釋、最高法院六
    十七年六月二十日六十七年度第六次暨第七次刑事庭庭推總會議決議（一）參照
    ），是被告竊取機車後再竊取車牌加以懸掛，其先後四次竊盜行為，時間緊接，
    犯罪構成要件相同，顯係基於概括犯意而反覆為之，為連續犯，應依刑法第五十
    六條之規定，從一重論以刑法第三百二十一條第一項第三款之攜帶兇器竊盜罪，
    並依法加重其刑。又被告雖有精神官能症之病歷，惟被告於本院調查時自承：（
    有無取得殘障手冊？）台北市立療養院的醫生說我的病情程度還不到開立殘障手
    冊的程度。（你的精神疾病何時開始的？）從我十六歲時開始的。（十六歲以後
    有無因此而犯過罪？）沒有。（十六歲以後有無因此去偷過東西？）我沒有偷東
    西被人家抓到過。（偷竊時，你的精神是否正常？）我偷東西時知道東西是別人
    的精神是清楚的等語。又證人即被告之父親施俊仁於本院調查時亦到庭證稱：（
    被告從十六歲至今，有何偷東西被抓到過？）沒有。（有無其他症狀？）沒有，
    被告沒有攻擊別人的行為。（被告會不會偷你家中的東西？）不會。（他多久會
    發作一次？）因為他天天吃藥，所以沒有發作過幾次。（他在九十一年二月至六
    月間，有無繼續吃藥？）他從十六歲到今日，天天都有吃藥控制沒有間斷過等語
。（以上均見本院九十一年十一月七日訊問筆錄），又本院當庭質之被告是否需
    送醫院做精神方面之鑑定，被告亦當庭表示不需要送鑑定等語（見本院九十一年
    十一月二十一日訊問筆錄），是本院審酌上揭情況，堪認被告於犯罪行為時並未
    達於心神喪失或精神耗弱之程度，附此敘明。爰審酌被告素行良好，並無前科，
    竊取機車二部及機車車牌二面，犯罪所生危害非輕，惟念其犯後尚能坦承犯行，
    態度良好，深具悔意，及其犯罪之動機、目的、手段及與被害人四人均已達成和
    解等一切情狀，量處如主文所示之刑。末查被告乙○○並未曾受有期徒刑以上刑
    之宣告，有臺灣高等法院被告全國前案紀錄表及臺灣臺中地方法院檢察署刑案資
    料查註紀錄表在卷可稽，其因一時短於思慮，致觸犯本案犯行，經此次起訴審判
    後，當能知所警惕，信無再犯之虞，且其有精神官能症之病歷，尚有持續就醫之
    必要，本院認為前開對其宣告之刑，以暫不執行為適當，併宣告緩刑三年，以啟
    自新。
三、末查，扣案之上揭鑰匙二支，均係被告乙○○所有且供竊盜所用之物，業據被告
    供明在卷，爰依刑法第三十八條第一項第二款規定，均宣告沒收之。另被告竊取
    車牌所用之上揭扳手一支，被告陳明係其家中所有非屬其個人所有，本院亦查無
    積極證據足資證明係屬被告個人所有，爰不予宣告沒收，附此敘明。
據上論斷，應依刑事訴訟法第二百九十九條第一項前段，刑法第五十六條、第三百二
十一條第一項第三款、第七十四條第一款、第三十八條第一項第二款，判決如主文。
本案經檢察官沈淑宜到庭執行職務。
中      華      民      國    九十一    年     十二     月    二十四    日
                              臺灣臺中地方法院刑事第六庭
                                  審判長法  官  梁 堯 銘
                                        法  官  許 旭 聖
                                        法  官  洪 堯 讚
右正本證明與原本無異。
如不服本判決，應於判決送達後十日內向本院提出上訴狀，上訴於臺灣高等法院臺中
分院( 須附繕本 )。
                                        書記官
中      華      民      國    九十一    年     十二     月    二十四    日
附錄論罪科刑法條
刑法第三百二十一條第一項
犯竊盜罪而有左列情形之一者，處六月以上五年以下有期徒刑：
    一  於夜間侵入住宅或有人居住之建築物、船艦，或隱匿其內而犯之者。
    二  毀越門扇、牆垣或其他安全設備而犯之者。
    三  攜帶兇器而犯之者。
    四  結夥三人以上而犯之者。
    五  乘火災、水災或其他災害之際而犯之者。
    六  在車站、埠頭而犯之者。
